臺灣臺中地方法院宣示判決筆錄　　　　　96年度訴字第4121號
公　訴　人　臺灣臺中地方法院檢察署檢察官
被　　　告　丙○○
　　　　　　甲○○
　　　　　　　　　　號
　　　　　　　　　　現另案於臺灣臺中看守所羈押中）
　　　　　　丁○○
上　一　人
選任辯護人　乙○○律師
上列被告等因偽造文書等案件，於中華民國九十六年十二月二十
八日下午五時，在本院第六法庭宣示判決，出席職員如下：
　　　法　官　戴博誠
　　　書記官　林政佑
　　　通　譯　蔡碧雲
法官起立朗讀判決主文、犯罪事實要旨、處罰條文、附記事項，
及告以上訴限制、期間並提出上訴狀之法院，且諭知記載其內容
：
一、主文：
    丙○○共同以強暴、使人行無義務之事，處有期徒刑月，
    如易科罰金以新臺幣壹仟元折算壹日，減為有期徒刑壹月又
    拾伍日，如易科罰金，以新臺幣壹仟元折算壹日。緩刑貳年
    。
    甲○○共同以強暴、使人行無義務之事，累犯，處有期徒刑
    肆月，如易科罰金以新臺幣壹仟元折算壹日，減為有期徒刑
    貳月，如易科罰金，以新臺幣壹仟元折算壹日。
    丁○○行使變造私文書，足以生損害於他人，處有期徒刑貳
    月，如易科罰金以新臺幣壹仟元折算壹日，減為有期徒刑壹
    月，如易科罰金，以新臺幣壹仟元折算壹日。緩刑貳年。
二、犯罪事實要旨：
 (一)甲○○前因犯傷害罪，經臺灣高等法院臺中分院號判處有期
   十月確定，送監執行，於民國九十五年七月二日縮刑期滿。
 　緣丁○○於民國九十四年初，與國泰國際聯合徵信公司（下
   稱國泰徵信公司）訂立契約，由丁○○為國泰徵信設計電腦
   網路網頁，並由國泰徵信公司租用上開網頁刊登於網路上。
   至九十五年七月間某日，因國泰徵信公司不再繼續租用上開
   網頁，丁○○基於行使變造準私文書之犯意，乃將上開網頁
   轉租予劉忠源所經營之日信徵信公司與誠都徵信公司，且丁○○未得國泰徵信公司同意，明知原網頁仍為國泰徵信公司
   名義，並以電腦將上開網頁之聯絡電話變造為日信、誠都徵
   信公司之聯絡電話，而變造國泰徵信公司之網頁資料之私文
   書，且以「國泰徵信公司」名義行使於網路上，以求網路搜
   尋中原屬意與國泰徵信公司聯絡之客戶，依該變造之電話與
   日信、誠都徵信公司聯絡，以此方式擴大日信徵信公司與誠
   都徵信公司之客源，足生損害於國泰徵信公司。
 (二)丙○○為國泰徵信公司之實際負責人，其因與蔡漢凱基於上
   開糾紛，乃夥同有犯意聯絡之甲○○及真實姓名年籍不詳、
   綽號「阿聰」之成年人，及「阿聰」所帶的姓名年籍不詳之
   二名成年男子，於九十六年三月八日十五時二十分，在臺中
   市○○路四三二號八樓之誠都徵信社內，由甲○○及姓名年
   籍不詳綽號「阿聰」和「阿聰」所帶的二名朋友，以徒手毆
   打丁○○，致丁○○受有左眼眶骨折、胸部挫傷之傷勢，以
   此強暴手段，使丁○○無義務而簽立切結書一份及發票人為
   丁○○票面金額為新臺幣二百萬元之本票一紙。
三、處罰條文：
    刑法第二十八條、第二百十六條、第二百十條、第三百零四
    條、第四十七條第一項、第四十一條第一項前段、第七十四
    條第一項，中華民國九十六年罪犯減刑條例第二條第一項第
    三款、第七條、第九條，刑法施行法第一條之一。
四、附記事項：
    公訴意旨另以：被告丙○○、甲○○二人與真實姓名年籍不
    詳、綽號「阿聰」之成年男子及另二名姓名年籍不詳之成年
    男子，共同基於傷害之犯意聯絡，於九十六年三月八日十五
    時二十分，在臺中市○○路四三二號八樓「誠都徵信社」內
    ，推由甲○○與真實姓名年籍不詳、綽號「阿聰」之成年男
    子及另二名姓名年籍不詳之成年男子，共同以徒手毆打告訴
    人即被告蔡漢凱，致告訴人受有左眼眶骨折、胸部挫傷等傷
    害，因認被告丙○○、甲○○涉有傷害罪嫌等語。惟按告訴
    乃論之罪，告訴人於第一審辯論終結前得撤回其告訴；另告
    訴經撤回者，應諭知不受理之判決，刑事訴訟法第二百三十
    八條第一項、第三百零三條第三款分別定有明文。公訴人認
    被告丙○○、甲○○共同犯刑法第二百七十七條第一項傷害
    罪，依同法第二百八十七條前段之規定，須告訴乃論，茲據
    告訴人於本院審理中對被告撤回告訴，此有撤回告訴聲請狀
    一份附卷可稽，本應依刑事訴訟法第三百零三條第三款之規
    定諭知不受理，惟公訴意旨認此部分與被告丙○○、甲○○
    二人前開有罪部分有裁判上一罪之關係，爰不另為不受理之
    諭知，附此敘明。
五、協商判決除有刑事訴訟法第四百五十五條之四第一項第一款
    於本訊問程序終結前，被告撤銷協商合意或檢察官撤回協商
    聲請者；第二款被告協商之意思非出於自由意志者；第四款
    被告所犯之罪非第四百五十五條之二第一項所定得以協商判
    決者；第六款被告有其他較重之裁判上一罪之犯罪事實者；
    第七款法院認應諭知免刑或免訴、不受理者情形之一，及違
    反同條第二項「法院應於協商合意範圍內為判決；法院為協
    商判決所科之刑，以宣告緩刑或二年以下有期徒刑、拘役或
    罰金為限」之規定者外，不得上訴。
六、如有上開可得上訴情形，得自收受宣示判決筆錄送達之日起
    十日內，向本院提出上訴書狀，上訴於第二審法院。
中　　華　　民　　國　　96　　年　　12　　月　　28　　日
                  刑事第六庭　  書記官  林政佑
                                法  官  戴博誠
以上正本證明與原本無異。
如不服本判決，應於收受送達後10日內向本院提出上訴書狀（應
敘述具體理由並附繕本）。
上訴書如未敘述理由，應於上訴期間屆滿後20日內補提理由書於
本院。
                                書記官  林政佑
中　　華　　民　　國　　96　　年　　12　　月　　28　　日
